臺灣雲林地方法院刑事判決　　　　　　　 96年度訴字第275號
公　訴　人　臺灣雲林地方法院檢察署檢察官
被　　　告　戊○○
　　　　　　　　　　（
指定辯護人　吳啟銘律師
被　　　告　丙○○
　　　　　　　　　　（
指定辯護人　吳聰億律師
被　　　告　癸○○
　　　　　　　　　　（
指定辯護人　林俊欽律師
被　　　告　乙○○
　　　　　　　　　　（另案在臺灣雲林第二監獄執行中）
指定辯護人　林彥百律師
被　　　告　甲○○
選任辯護人　李建忠律師
　　　　　　丁○○
　　　　　　　　　　弄10號
上列被告等因強盜等案件，經檢察官提起公訴（96年度偵字第
837 、854 、1177、1652號）及移送併辦（96年度偵字第1208、
1784、2521號），本院判決如下：
    主  文
戊○○所犯如附表1 所示之罪，各處如附表1 所示之刑。所犯附
表1 編號4 之竊盜罪減為有期徒刑月，減刑後與附表1 所列其
餘不得減刑之犯罪所處之刑，應執行有期徒刑貳拾捌年，扣案如
附表5 編號2 至8 所示之物均沒收。
丙○○所犯如附表2 所示之罪，各處如附表2 所示之刑，應執行
有期徒刑貳拾年，扣案如附表5 編號3 至8 所示之物均沒收。
癸○○所犯如附表3 所示之罪，各處如附表3 所示之刑，有期徒
刑部分應執行有期徒刑貳拾貳年，扣案如附表5 編號2 至8 所示
之物均沒收。
乙○○所犯如附表4 所示之罪，各處如附表4 所示之刑，應執行
有期徒刑拾陸年，扣案如附表5 編號3 至7 所示之物均沒收。
甲○○未經許可，持有子彈，處有期徒刑捌月，併科罰金新臺幣
壹萬元，罰金如易服勞役，以新臺幣壹仟元折算壹日。有期徒刑
部分減為有期徒刑肆月，如易科罰金，以新臺幣壹仟元折算壹日
，罰金部分減為罰金伍仟元，如易服勞役，以新臺幣壹仟元折算
壹日。
丁○○未經許可，寄藏子彈，處有期徒刑拾月，併科罰金新臺幣
壹萬元，罰金如易服勞役，以新臺幣壹仟元折算壹日。有期徒刑
部分減為有期徒刑伍月，如易科罰金，以新臺幣壹仟元折算壹日
，罰金部分減為罰金伍仟元，如易服勞役，以新臺幣壹仟元折算
壹日。
丙○○被訴於民國九十六年一月七日強盜「國碩電子遊戲場」部
分，無罪。
    事  實
一、戊○○、李清源及姓名年籍不詳之成年男子共同基於意圖為
    自己不法所有及持有具殺傷力改造手槍之犯意聯絡，於民國
    95年12月30日晚上8 時53分許，由戊○○駕駛車牌號碼C8-5
    895 號之自小客車，搭載李清源及該名姓名年籍不詳之成年
    男子，結夥3 人以上，共同前往雲林縣莿桐鄉○○村○○路
    54號「阿龍海產店」，由李清源持如附表5 編號2 所示具有
    殺傷力之改造手槍1 支，戊○○持附表5 編號5 所示客觀上
    足以對人生命、身體、安全構成威脅，可作為兇器使用之西
    瓜刀1 把，該名姓名年籍不詳成年男子則持附表5 編號8 所
    示客觀上可作為兇器使用之電擊棒1 支，由李清源先下車，
    進入店內大喊：「不要動，把錢拿出來！」，戊○○、該名
    姓名年籍不詳之男子則隨後進入店內，由戊○○負責看守在
    場之己○○、午○○及員工辰○○，李清源與該名男子負責
    搜刮財物，至使午○○、辰○○、己○○不能抗拒，而任由
    戊○○等3 人，強取己○○、午○○皮包內之現金約新臺幣
    （下同）60,000元、手機2 支及辰○○皮包內之現金200 元
    、身分證、健保卡各1 張及手機1 支，得手後，隨即駕車逃
    逸。
二、戊○○基於意圖為自己不法所有及持有具有殺傷力改造手槍
    、子彈之犯意，於96年1 月7 日上午6 時20分許，持如附表
    5 編號2 所示具有殺傷力之改造手槍1 支（內裝有附表5 編
    號1 所示具有殺傷力之土造子彈2 顆），前往雲林縣西螺鎮
    ○○路215 號「國碩電子遊戲場」，進入店內後，持上開手
    槍抵住店內員工庚○○腰部，喝令庚○○「不要動」，並欲
    將庚○○推往放置錢財之櫃台，以此客觀上足以使人不能抗
    拒之方式，欲強取櫃台內之財物，尚未得逞時，庚○○轉身
    與戊○○發生扭打，並搶下戊○○所持之手槍，戊○○隨即
    逃逸而未遂。
三、戊○○、丙○○及癸○○共同基於意圖為自己不法所有之犯
    意聯絡，於96年1 月8 日晚上9 時39分許，由癸○○駕駛車
    牌號碼ZQ-3130 號自小客車，搭載丙○○及戊○○，結夥3
    人以上，前往雲林縣莿桐鄉○○村○○路54號「阿龍海產店
    」，由癸○○在車上等候，戊○○、丙○○分持表5 編號5
    、8 所示客觀上可作為兇器使用之西瓜刀、電擊棒下車，喝
    令己○○「把錢拿出來」，以此客觀上足以使人不能抗拒之
    手段，要求己○○給付財物，惟因己○○前已遭人強盜過1
    次，此次知悉其妻午○○安全無虞後，遂極力反抗，戊○○
    、丙○○2 人與己○○對峙約1 分鐘後，仍未能取得任何財
    物，隨即上車逃離現場。
四、戊○○意圖為自己不法之所有，於民國96年1 月19日上午8
    時10分前之某時許，在雲林縣崙背鄉西榮村西安53巷6 號前
    ，徒手竊取未○○所有車牌號碼PM-7451 號自小貨車車牌2
    面，得手後逃逸。
五、戊○○、丙○○、癸○○、乙○○共同基於意圖為自己不法
    所有及持有具有殺傷力改造手槍之犯意聯絡，分別為下列強
    盜犯行：
    (一)於96年1 月17日上午5 時10分許，由癸○○駕駛車牌號碼
      ZQ-3130 號自小客車，搭載戊○○、丙○○、乙○○，結
      夥3 人以上，共同前往雲林縣斗六市○○里○○路5 之2
      號「168 久電子遊戲場」，由癸○○在車上等候，丙○○
      持癸○○於當日在現場所交付如附表5 編號3 所示具有殺
      傷力之改造霰彈槍1 支，乙○○、戊○○分持附表5 編號
      4 、5 所示客觀上可作為兇器使用之黑色玩具手槍、西瓜
      刀，3 人陸續進入店內，由丙○○以改造霰彈槍抵住店內
      員工寅○○之身體，並喝令其趴下，至使寅○○不能抗拒
      ，而任由戊○○、乙○○搜括櫃台內現金8,000 元及寅○○身上手機1 支、現金約900 元，得手後，隨即搭乘癸○○所駕駛之上開車輛逃逸。
    (二)於96年1 月18日上午某時許，由乙○○提供強盜地點即雲
      林縣崙背鄉○○村○○路343 號「綠世界農藥行」，並先
      行駕車搭載丙○○、戊○○及癸○○至「綠世界農藥行」
      勘查現場，嗣於96年1 月19日凌晨1 時30分許夜間，由丙○○駕駛車牌號碼ZQ-3130 號自小客車，搭載癸○○及戊○○，結夥3 人以上，共同前往上址「綠世界農藥行」，
      乙○○亦隨同前往，但到達現場後即先行離開，嗣由癸○○持附表5 編號3 所示具有殺傷力之改造霰彈槍，丙○○
      、戊○○則分持附表5 編號4 、5 所示客觀上可作為兇器
      使用之黑色玩具手槍、西瓜刀，未經許可，侵入卯○○、
      丑○○所居住之上開農藥行內，丙○○將車輛開入店內後
      ，將鐵門拉下，以癸○○所購買如附表5 編號6 、7 所示
      之手銬、膠帶，銬住卯○○、丑○○及矇住2 人眼睛、嘴
      巴，至使卯○○、丑○○不能抗拒，而任由戊○○等人強
      取其2 人財物，計取走卯○○現金300,000 元、皮包1 個
      、身分證、健保卡各1 張、印章2 個、存摺2 本、手錶1
      只、眼鏡2 副、手機、車鑰匙各2 支；取得丑○○現金
      1,500 元、黑色長皮夾1 個、身份證、健保卡各1 張、印
      章1 個、信用卡4 張、提款卡1 張、眼鏡1 副、手機1 支
      等物，得手後，隨即駕車逃逸。
    (三)於96年1 月28日晚上8 時許，由乙○○提供強盜對象即居
      住在雲林縣崙背鄉○○村○○路109 號之巳○○，並駕駛
      自小客車帶路，丙○○則駕駛車號ZQ-3130 號自小客車，
      搭載戊○○及癸○○跟隨在後，而結夥3 人以上，共同前
      往巳○○上開住處，乙○○抵達後即先行離開，由戊○○
      、丙○○、癸○○於巷口等待巳○○返家。於同日晚上10
      時55分許，見巳○○返家，於巳○○尚未進入家門前，即
      由戊○○持附表5 編號3 所示具有殺傷力之改造霰彈槍、
      癸○○持附表5 編號4 所示客觀上可作為兇器使用之黑色
      玩具手槍，丙○○持附表5 編號5 所示持客觀上可作為兇
      器使用之西瓜刀，由戊○○、癸○○分持改造霰彈槍、黑
      色玩具手槍抵住巳○○肚子，至使巳○○不能抗拒，而任
      由癸○○強行取走其背包（內有現金160,000 元、票3張
      、本票1 張、存款簿2 本、信用卡4 張），得手後，旋即
      駕車逃逸。
六、癸○○基於寄藏具殺傷力改造手槍及子彈之犯意，未經許可
    ，於90年間，在其雲林縣莿桐鄉興貴村興中22之1 號住處，
    受友人林平耀（已死亡）之託，而寄藏如附表5 編號1-3 、
    9-10所示之物，其中附表5 編號2 、3 分別為具殺傷力之改
    造手槍、改造霰彈槍；附表5 編號1 、9 為具有殺傷力之土
    造子彈及霰彈，癸○○收受後，將之藏放在其上開住處附近
    某空地處，嗣於96年1 月5 日，將如附表5 編號1 、2 所示
    之槍、彈交付予被告戊○○，被告戊○○持之於96年1 月7
    日上午6 時20分強盜「國碩電子遊戲場」時，為庚○○搶下
    而查獲；如附表5 編號3 所示之改造霰彈槍，則於96年3 月
    1 日，由被告癸○○偕同警員前往其上開住處旁空地查獲；
    如附表5 編號9 所示之霰彈，則於96年1 月31日警員前往雲
    林縣斗南鎮○○路60號6 樓之1 搜索時查獲。
七、甲○○基於持有具殺傷力子彈之犯意，未經許可，於96年1
    月25日某時許，在癸○○位於雲林縣莿桐鄉興貴村興中22之
    1 號住處，收受癸○○所交付如附表5 編號9 、10所示之物
    （附表5 編號9 為具有殺傷力之霰彈、附表5 編號10之霰彈
    係不發彈）後，將之攜往雲林縣斗南鎮○○路60號樓下交付
    予丁○○，而丁○○則基於寄藏具殺傷力子彈之犯意，未經
    許可，於收受上開霰彈後，將之藏放於雲林縣斗南鎮○○路
    60號6 樓之1 租屋處，而未經許可寄藏上開子彈，迄於96年
    1 月31日，經警前往丁○○上址租屋處搜索查獲，並扣得如
    附表5 編號9 、10所示之物。
八、案經雲林縣警察局斗六分局、西螺分局報告臺灣雲林地方法
    院檢察署檢察官偵查起訴及移送併辦。
    理  由
壹、有罪部分：
一、訊據被告戊○○對於事實欄一、二、五所示之強盜犯行、事
    實欄四之竊盜犯行；被告丙○○、乙○○對於事實欄五所示
    之強盜犯行；被告癸○○對於事實欄五所示之強盜犯行及事
    實欄六所示之寄藏槍、彈犯行，均坦承不諱，其等所為上開
    犯行並有下列證據可資補強：
    (一)被告戊○○所為事實欄一之強盜犯行，有證人己○○於本
      院審理時之證言、證人午○○、辰○○於警詢時之證言、
      照片6 張（96年度偵字第1177號卷第59-60 頁）及扣案如
      附表5 編號2 、5 、8 所示之改造手槍、西瓜刀、電擊棒
      可證。
    (二)被告戊○○所為事實欄二之強盜犯行，有證人庚○○、辛○○、子○○於警詢及本院審理時之證言及扣案如附表5
      編號1 、2 所示之子彈2 顆、改造手槍1 支可證。
    (三)被告戊○○所為事實欄四之竊盜犯行，有證人未○○於警
      詢時之證言可資佐證。
    (四)被告戊○○、丙○○、癸○○、乙○○所為事實欄五所示
      之強盜犯行，有證人寅○○、卯○○、丑○○、巳○○於
      警詢時之證言、卯○○出具之贓物認領保管單1 紙及扣案
      如附表5 編號3 至7 所示之改造霰彈槍、黑色玩具手槍、
      西瓜刀、手銬、膠帶可證。
    (五)被告癸○○所為事實欄六之寄藏槍枝、子彈犯行，有內政
      部警政署刑事警察局（下稱刑事警察局）96年2 月26日刑
      鑑字第0960014324號槍彈鑑定書、96年3 月2 日刑鑑字第
      096002 4382 號槍彈鑑定書、96年3 月26日刑鑑定第0000
      000000號槍彈鑑定書各1 份、查證照片9 張（96年度他字
      第473 號卷第25至29頁）及扣案如附表5 編號1-3 、9-10
      所示之槍枝、子彈可證。
    (六)綜上，足認被告戊○○、丙○○、癸○○、乙○○等人上
      開自白與事實相符，堪可採信，如事實欄一、二、四、五
      、六所示之犯罪事實，均堪認定。
二、被告戊○○、丙○○、癸○○固坦承有於事實欄三所示之時
    間，前往己○○所經營之「阿龍海產店」，惟均矢口否認有
    何強盜犯行，被告戊○○辯稱：我們沒有搶，只是去恐嚇而
    已；被告丙○○辯稱：我們只是去放話，說賣藥不要賣得那
    麼囂張，然後我們就走了；被告癸○○辯稱：那件我沒有下
    去，是被告戊○○、丙○○下去，在車上有聽到被告戊○○
    說要下去給他們嚇一嚇云云。惟查：
    (一)如事實欄三所示之強盜犯行，業據證人己○○於本院審理
      時證稱：第2 次「阿龍海產店」被強盜時，總共有3 個人
      ，他們2 個人下車，分別拿西瓜刀、電擊棒，拿電擊棒的
      人進去海產店裡面，看到我太太躲進去之後，他就馬上出
      來了，我知道我太太沒事後，我就跟他們對峙，強盜當時
      我人在外面清洗流理台，拿西瓜刀的人沒有進去店裏，他
      對著我，叫我把錢拿出來，因為我的錢都是放在口袋，他
      是一直叫我把口袋裡皮包的錢拿出來，我當時騙他說錢在
      箱子裡，需要鑰匙，我要進去拿，然後我踢他一下，就趁
      機跳到馬路上，他們就走了。96年1 月8 日第2 次強盜的
      人和95年12月30日第1 次強盜的是同一批人，從眼神看的
      出來，拿西瓜刀的人是同1 個人，另1 個拿電擊棒的，有
      用自己的衣服遮臉，這個人他第1 次強盜的時候沒有來，
      第2 次來強盜的人只有要錢，並沒有要毒品等語（本院卷
      (二)第6-14頁）。
    (二)經本院勘驗「阿龍海產店」96年1 月8 日21時39分36秒至
      21時40分42秒監視錄影帶，勘驗結果為：21時39分40秒時
      ，白色自小客車在店前停下，有2 名男子分別自副駕駛座
      （特徵：身穿白色外套，頭戴鴨舌帽，右手並持有長條物
      ）及與前副駕駛座同側之後座（特徵：身穿淺褐色上衣，
      頭戴鴨舌帽）下車。〈白衣男子〉沿瓦斯爐台內側往畫面
      下方移動，〈淺褐色衣男子〉則右手摀著臉沿著瓦斯爐台
      外側走；21時40分02秒時，〈白衣男子〉出現在畫面右下
      角，並揮舞著左手；21時40分26秒時，〈白衣男子〉站在
      一名藍色上衣男子（僅拍到其背面）的面前，〈淺褐色衣
      男子〉則隔著瓦斯爐台隨著另2 人的移動方向移動，並一
      度舉起左手，指向另2 人之方向。〈白衣男子〉揮動手，
      並向〈藍衣男子〉走近，〈藍衣男子〉則往後退，隔著瓦
      斯爐台站立的〈淺褐色衣男子〉也往畫面下方移動；21時
      40分34秒至21時40分42秒，〈淺褐色衣男子〉先自後座車
      門上車，〈白衣男子〉隨後也自副駕駛座車門上車（本院
      卷(二)第98頁）。
    (三)證人己○○所證其遭強盜之情節，核與上開監視錄影帶拍
      攝之內容相符，應堪採信。且被告戊○○、丙○○並不否
      認有持西瓜刀、電擊棒前往「阿龍海產店」之事實，而觀
      上開監視錄影帶內容，若其等僅欲對己○○實施恐嚇，則
      不致於有向己○○走近，致使己○○往後退，及揮舞左手
      、舉起左手等動作出現。再者，被告戊○○於95年12月30
      日即曾前往「阿龍海產店」對己○○實施強盜犯行，已如
      前述，該次強盜犯行，己○○於第1 次警詢時，並無法指
      明對其強盜者其中一人為被告戊○○，堪認己○○與被告
      戊○○先前並不認識，是被告戊○○應非向己○○購買毒
      品之人，被告戊○○此次竟夥同被告丙○○、癸○○再度
      前往，僅欲就毒品價格一事恐嚇非其毒品上游之己○○，
      實難置信，被告戊○○、丙○○、癸○○上開所辯，無非
      犯後避重就輕之詞，不足採信。
    (四)綜上，被告戊○○、丙○○、癸○○有為事實欄三所示之
      強盜犯行，亦堪認定。
三、被告甲○○、丁○○對其2 人持有如附表5 編號9 所示霰彈
    5 顆之事實固供認不諱，惟均否認有何犯罪，被告甲○○辯
    稱：子彈不是我的，是被告癸○○掉在我車上，我只是拿去
    還給他而已；被告丁○○辯稱：子彈不是我的，是被告甲○○拿給我的云云。被告甲○○之選任辯護人為其辯護稱：子
    彈是被告癸○○掉在車上，被告癸○○告知後，馬上拿去歸
    還，被告甲○○並不知道裏面是子彈，主觀上沒有持有的意
    思等語。經查：
    (一)被告甲○○於96年3 月14日檢察官訊問時供稱：我的綽號
      是「蕃薯仔」，被告丁○○在雲林縣斗南鎮○○路60號6
      樓之1 的租屋處我有去過，霰彈是癸○○所有，是癸○○
      交代我拿過去斗南鎮○○路60號6 樓之1 放好，我就交給
      被告丁○○，只對丁○○說：「是癸○○叫我拿過來放的
      ，你把他們拿去放好」，丁○○應該知道我交付給他的是
      子彈，因為一摸到外包裝就知道（96年度偵字第1562號卷
      第10至11頁）；被告丁○○於96年2 月1 日之警詢及偵查
      中均供稱：警方所查獲的藍色小包包內有6 顆霰彈槍的子
      彈，是我朋友「蕃薯仔」寄放的，「蕃薯」是96年1 月25
      日拿到租屋處給我，他對我說：這盒就放在你這邊，說完
      就離開，等他走後我才知是子彈等語（西螺警卷第25至27
      頁、96年度偵字第837 號卷第15至16頁）；證人癸○○於
      本院審理時亦證稱：被告丁○○那時候有看，應該知道那
      是什麼東西，但是他沒有問那麼多，我是叫他要收好等語
      （本院卷(二)第41頁反面），足認被告甲○○、丁○○早已
      知悉其所持有之上開物品為霰彈，被告甲○○之選任辯護
      人為其辯護稱：被告甲○○不知道裏面是子彈云云，並無
      足採。又被告甲○○、丁○○2 人就上開霰彈否認為其所
      有之物，惟槍砲彈藥刀械管制條例所定之持有子彈罪，並
      非以持有自己所有之子彈為成立要件，是被告甲○○、丁○○所辯上情，與其持有子彈犯行之成立與否無涉。
    (二)另證人癸○○於本院審理時雖證稱：霰彈是我掉在被告甲○○車上，被告甲○○要拿去給我，我再拿給被告丁○○
      ，是我主動跟他講說有一盒東西掉在他車上，叫他幫我拿
      過來，我是從我家即雲林縣莿桐鄉興貴村17鄰興中22之1
      號開始坐被告甲○○的車子，要到被告丁○○斗南鎮○○
      路60號6 樓之1 的住處，上去之後發現東西沒有拿到，馬
      上跟被告甲○○講，他拿來的時候是拿給被告丁○○，是
      我叫被告丁○○下去拿的云云（本院卷(二)第40-44 頁），
      惟其所證上開內容，與被告甲○○所供：霰彈是癸○○交
      代我拿過去斗南鎮○○路60號6 樓之1 放好，我就交給被
      告丁○○一情不符，亦與被告丁○○所供：霰彈是「蕃薯
      仔」寄放的，他對我說：這盒就放在你這邊，說完就離開
      之情節相異，是證人癸○○上開證述內容，無非事後迴護
      被告甲○○之詞，不足採信。
    (三)綜上，本件被告甲○○未經許可持有子彈及被告丁○○未
      經許可寄藏子彈之事證明確，2 人所為事實欄七之犯罪事
      實堪予認定，應依法論科。
四、查本件事實欄一、二、三、五所示之強盜犯行，行為人所持
    之犯罪工具有：西瓜刀、電擊棒、黑色玩具手槍、改造手槍
    、改造霰彈槍。其中如附表5 編號5 所示之西瓜刀1 把為單
    面開鋒，全長54.5公分，刀身43公分，金屬製，握把部分木
    頭製；如附表5 編號8 所示之電擊棒全長48.5公分，握把部
    分20.5公分，前端有金屬及塑膠部分，金屬部分是兩片包裹
    住塑膠殼部分，電擊棒不含套子，重量為742 公克；如附表
    5 編號4 所示之黑色玩具手槍材質為金屬及塑膠構成，前端
    裝有玩具滅音裝置，可拆卸，滅音裝置裝上後槍枝長度為27
    公分，握把部分長12公分，重量698 公克等情，業經本院當
    庭勘驗屬實（見本院卷(二)第148 、149 頁反面），是依該西
    瓜刀、電擊棒、玩具手槍之外觀形狀、重量等型態觀之，堪
    認於客觀上足以對人之生命、身體、安全構成威脅，均為具
    有危險性之兇器；而如附表5 編號2 、3 所示之改造手槍、
    霰彈槍各1 支，經送刑事警察局鑑定結果：手槍1 支（槍枝
    管制編號000000 0000 號），認係由仿BERETTA 廠92FS型半
    自動手槍製造之槍枝，機械性能良好，可擊發適用子彈，認
    具殺傷力；送鑑雙管長槍1 支（槍枝管制編號0000000000號
    ），認係由仿雙管霰彈槍製造之槍枝，換裝土造金屬槍管而
    成之改造槍枝，經操作檢視，擊發功能正常（經裝填具底火
    之適用彈殼實際試射，可擊發），可擊發適用子彈，認具殺
    傷力等情，亦有刑事警察局96年2 月26日刑鑑字第09600143
    24號槍彈鑑定書、96年3 月26日刑鑑定第0000000000號槍彈
    鑑定書各1 份在卷可稽，足認上開改造手槍、霰彈槍，客觀
    上亦足供兇器使用。另事實欄一、三、五所示之強盜犯行，
    前往現場下手實施強盜之人合計均已達3 人以上，是：
    (一)核被告戊○○事實欄一所為，係犯刑法第330 條第1 項之
      結夥三人以上攜帶兇器強盜罪、槍砲彈藥刀械管制條例第
      8 條第4 項之未經許可持有可發射子彈具有殺傷力之改造
      手槍罪；被告戊○○事實欄二所為，係犯刑法第330 條第
      2 項、第1 項之攜帶兇器強盜未遂罪、槍砲彈藥刀械管制
      條例第8 條第4 項之未經許可持有可發射子彈具有殺傷力
      之改造手槍罪及同條例第12條第4 項之未經許可持有子彈
      罪；被告戊○○、丙○○、癸○○事實欄三所為，係犯刑
      法第330 條第2 項、第1 項之結夥三人以上攜帶兇器強盜
      未遂罪；被告戊○○事實欄四所為，係犯刑法第320 條第
      1 項之竊盜罪；被告戊○○、丙○○、癸○○、乙○○事
      實欄五之(一)、(三)所為，均係犯刑法第330 條第1 項之結夥
      三人以上攜帶兇器強盜罪，被告戊○○、丙○○、乙○○
      並另犯槍砲彈藥刀械管制條例第8 條第4 項之未經許可持
      有可發射子彈具有殺傷力之改造手槍罪；被告戊○○、丙○○、癸○○、乙○○事實欄五之(二)所為，均係犯刑法第
      330 條第1 項之結夥三人以上攜帶兇器於夜間侵入有人居
      住之建築物強盜罪，被告戊○○、丙○○、乙○○另犯槍
      砲彈藥刀械管制條例第8 條第4 項之未經許可持有可發射
      子彈具有殺傷力之改造手槍罪；被告癸○○事實欄六所為
      ，係犯槍砲彈藥刀械管制條例第8 條第4 項之未經許可寄
      藏可發射子彈具有殺傷力之改造手槍罪及同條例第12條第
      4 項之未經許可寄藏子彈罪；被告甲○○事實欄七所為，
      係犯槍砲彈藥刀械管制條例第12條第4 項之未經許可持有
      子彈罪（起訴書誤引為同條項未經許可寄藏子彈罪）；被
      告丁○○事實欄七所為，係犯槍砲彈藥刀械管制條例第12
      條第4 項之未經許可寄藏子彈罪。
    (二)被告癸○○寄藏如附表5 編號3 所示之改造霰彈槍後，嗣
      後起意供犯罪之用，而持以為事實欄五所示強盜犯行，其
      後為犯罪而持有之行為，係寄藏後繼續持有行為之一部分
      ，應為原先之持有行為所吸收，不容裂割而論以另一持有
      之罪（最高法院92年度臺上字第6158號判決意旨參照），
      故被告癸○○於事實欄五之(一)、(二)、(三)所示之持有改造霰
      彈槍之行為，應為原先之持有行為所吸收，不另論罪。
    (三)被告癸○○持有槍枝、子彈之行為及被告丁○○持有子彈
      之行為，均為其寄藏行為之當然結果，就其等持有行為均
      不另論罪。
    (四)被告戊○○於事實欄一所示之犯行，與李清源、姓名年籍
      不詳之成年男子；被告戊○○、丙○○、癸○○於事實欄
      三所示之犯行；被告戊○○、丙○○、癸○○、乙○○於
      事實欄五所示之犯行，分別有犯意聯絡及行為分擔，均為
      共同正犯。
    (五)被告戊○○事實欄一之強盜犯行；被告戊○○、丙○○、
      癸○○、乙○○事實欄五之(二)所示之強盜犯行，各均係同
      時同地強盜數人財物，係一行為觸犯數罪名之想像競合犯
      ，均應從一重處斷。
    (六)被告戊○○於事實欄一、二所為之持有改造手槍、持有槍
      彈行為，及被告戊○○、丙○○、乙○○於事實欄五之持
      有改造霰彈槍行為，均為強盜預備行為，合於刑法第55條
      所謂一行為而觸犯數罪名，為想像競合犯，均應從一重處
      斷（最高法院26年滬上字第24號判例意旨參照），起訴意
      旨認其等所犯槍砲彈藥刀械管制條例之罪，與所犯加重強
      盜罪間，屬數罪併罰關係，容有誤會，附此敘明。是被告
      戊○○事實欄一之犯行，應從一重之刑法第330 條第1 項
      之結夥三人以上攜帶兇器強盜罪論處；被告戊○○事實欄
      二之犯行，應從一重之刑法第330 條第2 項、第1 項之攜
      帶兇器強盜未遂罪論處；被告戊○○、丙○○、乙○○事
      實欄五之(一)、(三)所示犯行，均應從一重之刑法第330 條第
      1 項之結夥三人以上攜帶兇器強盜罪論處；被告戊○○、
      丙○○、乙○○事實欄五之(二)所示犯行，應從一重之刑法
      第330 條第1 項之結夥三人以上攜帶兇器於夜間侵入有人
      居住之建築物強盜罪論處。
    (七)被告癸○○於事實欄六所犯之槍砲彈藥刀械管制條例第8
      條第4 項之未經許可寄藏可發射子彈具有殺傷力之改造手
      槍罪及同條例第12條第4 項之未經許可寄藏子彈罪，係以
      1 行為，同時寄藏具有殺傷力之改造手槍及子彈，侵害數
      法益，屬1 行為觸犯數罪名，應依刑法第55條想像競合犯
      之規定，從一重之槍砲彈藥刀械管制條例第8 條第4 項之
      未經許可寄藏可發射子彈具有殺傷力之改造手槍罪處斷。
    (八)被告戊○○先後6 次強盜犯行、1 次竊盜犯行；被告丙○○先後4 次強盜犯行；被告癸○○先後4 次強盜犯行及所
      犯未經許可寄藏可發射子彈具有殺傷力之改造手槍罪；被
      告乙○○所犯3 次強盜犯行，均犯意各別，行為互異，應
      分論併罪。
    (九)被告戊○○於事實欄二所示之強盜犯行；被告戊○○、丙○○、癸○○於事實欄三所示之強盜犯行，均已著手於犯
      罪行為之實施而不遂，為未遂犯，各依刑法第25條第2 項
      之規定，按既遂犯之刑減輕之。
    (十)檢察官以96年度偵字第1208、1784、2521號移送併辦部分
      ，核與本案起訴部分屬同一犯罪事實，本院自得併予審究
      。
    (十一)爰審酌被告戊○○、丙○○、癸○○、乙○○，均年輕力
      壯，不思以正當手段謀取財富，竟實施強盜行為，其犯罪
      之手段、目的、對被害人及社會治安造成之危害、強盜所
      得財物價值；被告癸○○、甲○○、丁○○無視法令禁制
      ，未經許可寄藏或持有具殺傷力之改造手槍、子彈，對社
      會造成之危害程度，其等持有、寄藏槍枝、子彈之數量、
      期間，及被告6 人犯後之態度、教育程度等一切情狀，分
      別量處如主文所示之刑，另就被告癸○○、甲○○、丁○○所處罰金刑部分，並諭知其易服勞役之折算標準。
    (十二)被告戊○○所犯竊盜罪及被告甲○○、丁○○所犯上開槍
      砲彈藥刀械管制條例之罪，其犯罪時間均在96年4 月24日
      以前，核與中華民國96年罪犯減刑條例第2 條第1 項第3
      款所定減刑條件相符，爰依同條例第7 條之規定，於裁判
      時，減其宣告刑2 分之1 。被告甲○○、丁○○所犯為最
      重本刑5 年以下有期徒刑之罪，依中華民國96年罪犯減刑
      條例減為有期徒刑6 月以下有期徒刑，併依同條例第9 條
      之規定，諭知易科罰金之折算標準。
    (十三)扣案如附表5 編號2 、3 所示之槍枝各1 支，均具有殺傷
      力，俱屬違禁物，均應依刑法第38條第1 項第1 款規定沒
      收。如附表5 編號4-8 所示之物，均為被告戊○○、癸○○所有之物，已據被告戊○○、癸○○供明在卷（本院卷
      (二)第155-161 頁），附表5 編號4 所示之黑色玩具手槍，
      為事實欄五所示強盜犯行所用之物；附表5 編號5 所示之
      西瓜刀，為事實欄一、三、五所示強盜犯行所用之物；附
      表5 編號6 、7 所示之手銬、膠帶，為事實欄五之(二)所示
      強盜犯行所用之物；附表5 編號8 所示之電擊棒，為事實
      欄一、三所示強盜犯行所用之物，自應分別於被告戊○○
      、丙○○、癸○○、乙○○所為各次犯罪項下宣告沒收。
      又如附表5 編號1 、9 所示之土造子彈2 顆、霰彈5 顆，
      雖具殺傷力，惟業經鑑定機關實際試射完畢，僅餘不具殺
      傷力之彈殼，核其性質已非屬違禁物；附表5 編號10所示
      之霰彈1 顆經試射後，無法擊發，認不具殺傷力，亦非屬
      違禁物，均不予宣告沒收。至扣案如附表5 編號11所示之
      物，或為被告等人平時穿戴之物，而與本案犯行無直接關
      係，或與本案被告等人所為強盜犯行無關，爰不予宣告沒
      收。
貳、無罪部分：
一、公訴意旨略以：被告丙○○與戊○○共同基於意圖為自己不
    法所有之犯意聯絡，於96年1 月7 日上午6 時20分許，由丙○○駕駛車牌號碼ZQ-3130 號之自小客車，搭載戊○○至雲
    林縣西螺鎮○○路215 號「國碩電子遊戲場」後，丙○○先
    駕車離去，而戊○○即持改造手槍進入店內挾持員工，並逕
    走至櫃台欲搜括財物，惟店內其他員工與之發生扭打，該把
    手槍被打落，戊○○並未搶得財物，因認被告戊○○就此部
    分亦涉犯刑法第330 條第1 項之攜帶兇器強盜罪嫌。
二、按犯罪事實應依證據認定之，無證據不得認定犯罪事實。又
    不能證明被告犯罪者，應諭知無罪之判決，刑事訴訟法第
    154 條第2 項、第301 條第1 項分別定有明文。次按刑事訴
    訟法第161 條已於91年2 月8 日修正公布，其第1 項規定：
    檢察官就被告犯罪事實，應負舉證責任，並指出證明之方法
    。因此，檢察官對於起訴之犯罪事實，應負提出證據及說服
    之實質舉證責任。倘其所提出之證據，不足為被告有罪之積
    極證明，或其指出證明之方法，無從說服法院以形成被告有
    罪之心證，基於無罪推定之原則，自應為被告無罪判決之諭
    知（最高法院92年臺上字第128 號判例意旨參照）。
三、公訴意旨認被告丙○○涉有上揭罪嫌，係以證人庚○○、辛○○、子○○之證言、扣案如附表5 編號1 、2 所示之槍、
    彈為其所憑之論據。訊據被告丙○○堅決否認有上開被訴犯
    行，辯稱：我沒有參與「國碩電子遊戲場」的強盜案等語。
    經查：
    (一)證人庚○○、辛○○於警詢及本院審理時均一致證稱：96
      年1 月7 日上午6 時10分，「國碩電子遊戲場」係遭1 名
      男子持搶強盜，這名男子是自己1 個人來的等語，而經證
      人庚○○指認後，明確指稱被告戊○○即為當天前往強盜
      之人，是證人庚○○、辛○○均只看到被告戊○○1 人強
      盜，且均稱前往強盜者只有1 人。
    (二)而證人子○○於警詢時雖證稱：我當場指證ZQ-3130 號就
      是前往松本電子遊藝場欲強盜之車輛，於96年1 月7 日6
      時20分案發時，歹徒由1 部車載他過來下車後，頭戴1 頂
      帽子，手持1 把改造手槍，自己1 個人進入店內後挾持我
      們店內員工，表示要行強財物，與我們店內員工發生扭打
      ，該歹徒所持有改在手槍被我們店內員工取下後，立即往
      店外逃逸，我指證ZQ-3130 號車輛涉及本案，是因為在96
      年1 月6 日凌晨4 時及4 時30分左右，該車有停靠在我們
      店旁全家福鞋店前面許久，而且進入店內行強的歹徒當時
      也有下車進入店內察看過2 次後才離開現場，隔天我們店
      就被強了，該車車主丙○○在7 日凌晨5 時50分有到我們
      店內消費，並向我們員工詢問：今日上班的員工有幾個、
      男性員工有幾位，結果於6 時20分店就被強盜等語（西螺
      警卷第49-51 頁），經證人子○○於本院審理時到庭證稱
      ：是庚○○跟我說，被告丙○○有向其詢問上開問題等語
      （本院卷(二)第92、94頁），惟證人庚○○卻證稱：案發當
      天，被告丙○○有來店裏消費，有坐下來玩，待了一下子
      ，當時我好像沒有跟他講話等語（本院卷(二)第34頁反面）
      ，若被告丙○○確實有詢問證人庚○○上開問題，且詢問
      後不久，該店即遭人強盜，則證人庚○○對於被告丙○○
      所詢上開問題理應印象深刻，惟其卻否認有與被告丙○○
      對談。再證人子○○並未親眼見聞被告戊○○於案發當時
      是由1 部車搭載而來，證人子○○於警詢時所為上開證言
      之真實性已非無疑。
    (三)且證人子○○於本院審理時亦證稱：被告戊○○強盜當天
      後沒有人來接應，可是案發前兩天有過來1 次，那次有車
      子接應等語，亦稱被告戊○○於96年1 月7 日強盜後無人
      接應，是依卷內證據資料，無從證明被告丙○○有參與96
      年1 月7 日「國碩電子遊戲場」之強盜犯行，自難逕為被
      告丙○○不利之認定。
四、綜上所述，公訴人就96年1 月7 日「國碩電子遊戲場」強盜
    案所提出之證據，不足為被告丙○○有罪之積極證明，無從
    說服本院以形成被告丙○○有罪之心證，依前揭條文及判例
    意旨，應為被告丙○○無罪判決之諭知。
據上論斷，應依刑事訴訟法第299 條第1 項前段、第301 條第1
項前段，槍砲彈藥刀械管制條例第8 條第4 項、第12條第4 項，
刑法第11條前段、第28條、第330 條第1 項、第2 項、第320 條
第1 項、第55條、第25條第2 項、第51條第5 款、第41條第1 項
前段、第42條第3 項、第38條第1 項第1 款、第2 款，刑法施行
法第1 條之1 第1 項、第2 項前段，中華民國96年罪犯減刑條例
第2 條第1 項第3 款、第7 條、第9 條、第11條，判決如主文。
本案經檢察官壬○○到庭執行職務。
中　　華　　民　　國　　96　　年　　8 　　月　　13　　日
                  刑事第三庭  審判長法  官 劉 國 賓
                                    法  官 廖 淑 華
                                    法  官 王 素 珍
以上正本證明與原本無異。
如不服本判決，應於判決收受後10日內，向本院提出上訴狀（須
附繕本）。
                                    書記官 吳 伊 婷
中　　華　　民　　國　　96　　年　　8 　　月　　13　　日
附錄本案論罪科刑法條：
槍砲彈藥刀械管制條例第8條第4項
未經許可，持有、寄藏或意圖販賣而陳列第1 項所列槍枝者，處
3 年以上10年以下有期徒刑，併科新臺幣700 萬元以下罰金。
槍砲彈藥刀械管制條例第12條第4項
未經許可，持有、寄藏或意圖販賣而陳列子彈者，處5 年以下有
期徒刑，併科新台幣300 萬元以下罰金。
中華民國刑法第330條
（加重強盜罪）
犯強盜罪而有第321 條第1 項各款情形之一者，處7 年以上有期
徒刑。
前項之未遂犯罰之。
中華民國刑法第320條第1項
（普通竊盜罪、竊佔罪）
意圖為自己或第三人不法之所有，而竊取他人之動產者，為竊盜
罪，處5 年以下有期徒刑、拘役或5 百元以下罰金。
意圖為自己或第三人不法之利益，而竊佔他人之不動產者，依前
項之規定處斷。
前二項之未遂犯罰之。
附表1（被告戊○○部分）：
┌──┬───────┬───────────┬─────┬───────┐
│編號│   罪   名    │     宣   告   刑     │減刑後刑期│  備  註      │
├──┼───────┼───────────┼─────┼───────┤
│1   │結夥三人以上攜│有期徒刑柒年貳月，扣案│不得減刑  │事實欄一所示之│
│    │帶兇器強盜    │如附表5 編號2 、5 、8 │          │強盜犯行      │
│    │              │所示之物均沒收。      │          │              │
├──┼───────┼───────────┼─────┼───────┤
│2   │攜帶兇器強盜，│有期徒刑肆年，扣案如附│不得減刑  │事實欄二所示之│
│    │未遂          │表5 編號2 所示之物均沒│          │強盜未遂犯行  │
│    │              │收。                  │          │              │
├──┼───────┼───────────┼─────┼───────┤
│3   │結夥三人以上攜│有期徒刑肆年貳月，扣案│不得減刑  │事實欄三所示之│
│    │帶兇器強盜，未│如附表5 編號5 、8 所示│          │強盜未遂犯行  │
│    │遂            │之物均沒收。          │          │              │
├──┼───────┼───────────┼─────┼───────┤
│4   │竊盜          │有期徒刑陸月。        │有期徒刑  │事實欄四所示之│
│    │              │                      │月      │竊盜犯行      │
├──┼───────┼───────────┼─────┼───────┤
│5   │結夥三人以上攜│有期徒刑柒年貳月，扣案│不得減刑  │事實欄五之(一)所│
│    │帶兇器強盜    │如附表5 編號3 、4 、5 │          │示之強盜犯行  │
│    │              │所示之物均沒收。      │          │              │
├──┼───────┼───────────┼─────┼───────┤
│6   │結夥三人以上攜│有期徒刑柒年肆月，扣案│不得減刑  │事實欄五之(二)所│
│    │帶兇器於夜間侵│如附表5 編號3 、4 、5 │          │示之強盜犯行  │
│    │入有人居住之建│、6 、7 所示之物均沒收│          │              │
│    │築物強盜      │。                    │          │              │
├──┼───────┼───────────┼─────┼───────┤
│7   │結夥三人以上攜│有期徒刑柒年貳月，扣案│不得減刑  │事實欄五之(三)所│
│    │帶兇器強盜    │如附表5 編號3 、4 、5 │          │示之強盜犯行  │
│    │              │所示之物均沒收。      │          │              │
└──┴───────┴───────────┴─────┴───────┘
附表2（被告丙○○部分）：
┌──┬───────┬───────────┬─────┬───────┐
│編號│   罪   名    │     宣   告   刑     │減刑後刑期│  備  註      │
├──┼───────┼───────────┼─────┼───────┤
│1   │結夥三人以上攜│有期徒刑肆年貳月，扣案│不得減刑  │事實欄三所示之│
│    │帶兇器強盜，未│如附表5 編號5 、8 所示│          │強盜未遂犯行  │
│    │遂            │之物均沒收。          │          │              │
├──┼───────┼───────────┼─────┼───────┤
│2   │結夥三人以上攜│有期徒刑柒年貳月，扣案│不得減刑  │事實欄五之(一)所│
│    │帶兇器強盜    │如附表5 編號3 、4 、5 │          │示之強盜犯行  │
│    │              │所示之物均沒收。      │          │              │
├──┼───────┼───────────┼─────┼───────┤
│3   │結夥三人以上攜│有期徒刑柒年肆月，扣案│不得減刑  │事實欄五之(二)所│
│    │帶兇器於夜間侵│如附表5 編號3 、4 、5 │          │示之強盜犯行  │
│    │入有人居住之建│、6 、7 所示之物均沒收│          │              │
│    │築物強盜      │。                    │          │              │
├──┼───────┼───────────┼─────┼───────┤
│4   │結夥三人以上攜│有期徒刑柒年貳月，扣案│不得減刑  │事實欄五之(三)所│
│    │帶兇器強盜    │如附表5 編號3 、4 、5 │          │示之強盜犯行  │
│    │              │所示之物均沒收。      │          │              │
└──┴───────┴───────────┴─────┴───────┘
附表3（被告癸○○部分）：
┌──┬───────┬───────────┬─────┬───────┐
│編號│   罪   名    │     宣   告   刑     │減刑後刑期│  備  註      │
├──┼───────┼───────────┼─────┼───────┤
│1   │結夥三人以上攜│有期徒刑肆年貳月，扣案│不得減刑  │事實欄三所示之│
│    │帶兇器強盜，未│如附表5 編號5 、8 所示│          │強盜未遂犯行  │
│    │遂            │之物均沒收。          │          │              │
├──┼───────┼───────────┼─────┼───────┤
│2   │結夥三人以上攜│有期徒刑柒年貳月，扣案│不得減刑  │事實欄五之(一)所│
│    │帶兇器強盜    │如附表5 編號3 、4 、5 │          │示之強盜犯行  │
│    │              │所示之物均沒收。      │          │              │
├──┼───────┼───────────┼─────┼───────┤
│3   │結夥三人以上攜│有期徒刑柒年肆月，扣案│不得減刑  │事實欄五之(二)所│
│    │帶兇器於夜間侵│如附表5 編號3 、4 、5 │          │示之強盜犯行  │
│    │入有人居住之建│、6 、7 所示之物均沒收│          │              │
│    │築物強盜      │。                    │          │              │
├──┼───────┼───────────┼─────┼───────┤
│4   │結夥三人以上攜│有期徒刑柒年貳月，扣案│不得減刑  │事實欄五之(三)所│
│    │帶兇器強盜    │如附表5 編號3 、4 、5 │          │示之強盜犯行  │
│    │              │所示之物均沒收。      │          │              │
├──┼───────┼───────────┼─────┼───────┤
│5   │未經許可，寄藏│有期徒刑年陸月，併科│不得減刑  │事實欄六所示之│
│    │可發射子彈具有│罰金新臺幣貳拾萬元，罰│          │持有槍、彈犯行│
│    │殺傷力之改造手│金如易服勞役，以新臺幣│          │              │
│    │槍            │壹仟元折算壹日，扣案如│          │              │
│    │              │附表5 編號2 、3 所示之│          │              │
│    │              │物均沒收。            │          │              │
└──┴───────┴───────────┴─────┴───────┘
附表4（被告乙○○部分）：
┌──┬───────┬───────────┬─────┬───────┐
│編號│   罪   名    │     宣   告   刑     │減刑後刑期│  備  註      │
├──┼───────┼───────────┼─────┼───────┤
│1   │結夥三人以上攜│有期徒刑柒年貳月，扣案│不得減刑  │事實欄五之(一)所│
│    │帶兇器強盜    │如附表5 編號3 、4 、5 │          │示之強盜犯行  │
│    │              │所示之物均沒收。      │          │              │
├──┼───────┼───────────┼─────┼───────┤
│2   │結夥三人以上攜│有期徒刑柒年肆月，扣案│不得減刑  │事實欄五之(二)所│
│    │帶兇器於夜間侵│如附表5 編號3 、4 、5 │          │示之強盜犯行  │
│    │入有人居住之建│、6 、7 所示之物均沒收│          │              │
│    │築物強盜      │。                    │          │              │
├──┼───────┼───────────┼─────┼───────┤
│3   │結夥三人以上攜│有期徒刑柒年貳月，扣案│不得減刑  │事實欄五之(三)所│
│    │帶兇器強盜    │如附表5 編號3 、4 、5 │          │示之強盜犯行  │
│    │              │所示之物均沒收。      │          │              │
└──┴───────┴───────────┴─────┴───────┘
附表5（扣押物品部分）：
┌──┬─────────────────┬───┬───────────┐
│編號│        物  品  名  稱            │ 數量 │      備   註         │
├──┼─────────────────┼───┼───────────┤
│1   │直徑約8.97MM金屬彈頭之土造子彈    │2顆   │均經實際試射。        │
├──┼─────────────────┼───┼───────────┤
│2   │仿BERETTA 廠92FS型半自動手槍製造之│1支   │具殺傷力。            │
│    │槍枝（槍枝管制編號0000000000號）  │      │                      │
├──┼─────────────────┼───┼───────────┤
│3   │仿雙管霰彈槍製造之槍枝，換裝土造金│1支   │具殺傷力。            │
│    │屬槍管而成之改造槍枝（槍枝管制編號│      │                      │
│    │0000000000號）                    │      │                      │
├──┼─────────────────┼───┼───────────┤
│4   │黑色玩具手槍                      │1支   │                      │
├──┼─────────────────┼───┼───────────┤
│5   │西瓜刀                            │1把   │                      │
├──┼─────────────────┼───┼───────────┤
│6   │手銬                              │1副   │                      │
├──┼─────────────────┼───┼───────────┤
│7   │膠帶                              │1綑   │                      │
├──┼─────────────────┼───┼───────────┤
│8   │電擊棒                            │1支   │                      │
├──┼─────────────────┼───┼───────────┤
│9   │12 GAUGE制式霰彈                  │5顆   │均經實際試射。        │
├──┼─────────────────┼───┼───────────┤
│10  │12 GAUGE制式霰彈                  │1顆   │無法擊發，係不發彈。  │
├──┼─────────────────┼───┼───────────┤
│11  │塑膠繩                            │1條   │                      │
│    ├─────────────────┼───┤                      │
│    │口罩                              │2個   │                      │
│    ├─────────────────┼───┤                      │
│    │手套                              │1只   │                      │
│    ├─────────────────┼───┤                      │
│    │頭套                              │3個   │                      │
│    ├─────────────────┼───┤                      │
│    │鴨舌帽                            │2頂   │                      │
│    ├─────────────────┼───┤                      │
│    │皮包                              │2個   │                      │
│    ├─────────────────┼───┤                      │
│    │黑色外套                          │1件   │                      │
└──┴─────────────────┴───┴───────────┘
